臺灣高等法院臺中分院刑事判決
110年度上易字第842號
上  訴  人  
即  被  告  鄧志斌


上列上訴人因竊盜案件，不服臺灣苗栗地方法院110年度易字第2
50號，中華民國110年8月24日第一審判決（起訴案號：臺灣苗栗
地方檢察署110年度偵字第2492號），提起上訴，本院判決如下
：
    主  文
上訴駁回。
    理  由
一、依刑事訴訟法第350條、第361條、第362條、第367條規定，
    不服地方法院之第一審判決而上訴者，須提出上訴書狀，並
    應敘明具體理由，為上訴必備之程式；其所提出之書狀未敘
    述上訴理由，或僅曾以言詞陳述上訴理由者，均應於上訴期
    間屆滿後20日內補提理由書於第一審法院。第一審法院經形
    式審查，認逾期未補提上訴理由者，應定期間先命補正；逾
    期未補正者，為上訴不合法律上之程式，應以裁定駁回。倘
    已提出上訴理由，但所提非屬具體理由者，則由第二審法院
    以上訴不合法律上之程式，判決駁回。所謂具體理由，就修
    法過程以觀，原草案為：「依前項規定提起上訴者，其上訴
    書狀應敘述理由，並引用卷內訴訟資料，具體指摘原審判決
    不當或違法之事實。其以新事實或新證據為上訴理由者，應
    具體記載足以影響判決結果之理由。」嗣經修正通過僅保留
    「上訴書狀應敘述具體理由」之文字，其餘則刪除，故所稱
    「具體理由」，並不以其書狀應引用卷內訴訟資料，具體指
    摘原審判決不當或違法之事實，亦不以於以新事實或新證據
    為上訴理由時，應具體記載足以影響判決結果之情形為必要
    。但上訴之目的，既在請求第二審法院撤銷或變更第一審之
    判決，所稱「具體」，當係抽象、空泛之反面，若僅泛言原
    判決認事用法不當、採證違法或判決不公、量刑過重等空詞
    ，而無實際論述內容，即無具體可言。從而，上開法條規定
    上訴應敘述具體理由，係指須就不服判決之理由為具體之敘
    述而非空泛之指摘而言。是以上訴人之上訴書狀或補提之上
    訴理由書，雖有敘述上訴理由，惟並未具體敘述第一審判決
    有上述違法、不當情形，其所為上訴，即不符合上訴之法定
    要件（最高法院106年度第8次刑事庭會議決議參照）。
二、本件上訴人即被告鄧志斌（下稱被告）不服原審判決，於民
    國110年9月8日具狀提起上訴，其刑事聲明上訴狀理由略以
    ：被告不服臺灣苗栗地方法院110年度易字第250號判決，於
    法定期間內聲明上訴，屆時再補提及充實說明上訴理由狀等
    語，復於110年9月22日補提刑事上訴補呈理由狀，其上訴理
    由略稱：被告依刑法不服臺灣苗栗地方法院一審原判決乙事
    ，依法得以進行上訴云云。
三、經查：
　㈠本件原判決依憑被告於警詢、偵查、原審準備程序及審理中
    之自白，以及證人即告訴人李○○於警詢時之指證、現場照片
    及監視器畫面截圖，而認定被告意圖為自己不法之所有，基
    於竊盜之犯意，於民國110年3月19日4時17分許，在苗栗縣○
    ○市○○路000號前，見告訴人李○○所有之車牌號碼000-0000號
    自用小客車停放該處且未上鎖，即開啟該自用小客車車門後
    ，徒手竊取車上放置之行車紀錄器1個（價值新臺幣4,500元
    ）得逞，旋逃離現場。嗣因告訴人報警處理，經警循線追查
    ，始查悉上情等情，均事證明確。因而對被告之犯行論以刑
    法第320條第1項之竊盜罪，已詳述得心證之理由（見原判決
    第1至2頁），且被告對原判決採用證據、認定事實等節均不
    爭執，本院審核原判決之採證認事，並未違反一般經驗法則
    、論理法則及證據法則，均無違誤。
　㈡又按刑罰之量定，屬法院自由裁量之職權行使，應審酌刑法
    第57條所列各款事由及一切情狀，為酌量輕重之標準，並非
    漫無限制；量刑輕重係屬事實審法院得依職權自由裁量之事
    項，苟已斟酌刑法第57條各款所列情狀而未逾越法定刑度，
    不得遽指為違法。查，本件關於量刑部分，原審於判決理由
    載明：「爰審酌被告具有工作能力，卻不思以正當途徑獲取
    財物，竟徒手竊取告訴人李○○所有、置於未上鎖小客車內之
    行車紀錄器1台(價值新臺幣4,500元)，所為實屬不該。復考
    量被告雖曾因酒駕案件經法院為科刑判決，然其並無竊盜前
    科，此有臺灣高等法院被告前案紀錄表1份在卷可參（見本
    院卷第9至14頁），可見被告素行雖非甚佳，但並無反覆竊
    取他人財物之情形。再衡諸被告犯後於警詢、偵訊及審理中
    均坦承犯行，態度尚可，兼衡其於審理中自陳高中肄業，入
    監前從事工業，家中無人需其扶養等語（見本院卷第40頁）
    之智識程度、家庭與生活狀況，暨告訴人於審理過程中向本
    院表達之刑度意見（見本院卷第23頁）等一切情狀」等情（
    見原判決第1至2頁），據以判處被告犯竊盜罪，處拘役40日
    ，如易科罰金，以新臺幣1000元折算1日。本院從形式上觀
    察，認原審法院已就刑法第57條揭示之各種量刑條件妥為斟
    酌，符合「罪當其罰」之原則，並無濫用量刑權限之違法或
    失當之處。
四、綜上，被告上訴書狀雖有敘述上訴理由，惟其所述並未具體
    指摘原判決關於認定事實、適用法律及量刑，有何違法或不
    當之處，即與未敘述具體理由無異，其所為上訴不合法律上
    之程式，且毋庸命其補正，應予駁回，並不經言詞辯論為之
    。
據上論斷，應依刑事訴訟法第367條前段、第372條，判決如主文
。　　
中　　華　　民　　國　　110 　年　　11　　月　　29　　日
            刑事第五庭    審判長法　官  鄭  永  玉
    　　　　　　　　　　　　　　法　官  周  莉  菁
  　　　　　　　　　　　　　　　法　官  卓  進  仕
以上正本證明與原本無異。     
不得上訴。
                                書記官  廖  家  莉 
　　　　　　　　　　　　　　　　
中　　華　　民　　國　　110 　年　　11　　月　　29　　日